臺灣高雄地方法院刑事判決　　　　　　　　　　　　　九十三年度訴字第四七四號
　　公　訴　人　臺灣高雄地方法院檢察署檢察官
　　被　　　告　乙○○
右列被告因違反毒品危害防制條例案件，經檢察官提起公訴（九十二年度毒偵字第五
七六五號、九十二年毒偵字第七二二二號），於本院行準備程序進行中，被告就被訴
事實為有罪之陳述，經告知簡式審判程序之旨，並聽取當事人之意見後，本院認宜以
獨任進行簡式審判程序，裁定進行簡式審判程序，判決如左：
    主  文
乙○○連續施用第一級毒品，處有期徒刑拾月，扣案海洛因（淨重合計零點捌陸公克
，包裝重零點陸公克）沒收銷毀之；連續施用第二級毒品，處有期徒刑伍月，扣案安
非他命（驗前毛重零點陸公克，驗後毛重零點伍公克）沒收銷毀之。應執行有期徒刑
壹年壹月。扣案海洛因（合計淨重零點捌陸公克，包裝重零點陸公克）、安非他命（
驗前毛重零點陸公克，驗後毛重零點伍公克）均沒收銷毀之。
    事  實
一、乙○○前於民國九十一年間因施用毒品案件，經本院以九十一年度毒聲字第五二
    二五號裁定送觀察、勒戒後，認無繼續施用毒品之傾向，業經高雄地方法院檢察
    署於九十一年十二月二十三日，以九十一年度毒偵緝字第六六四號不起訴處分確
    定。詎仍不知悔改，復基於施用第一級毒品海洛因及第二級毒品安非他命之概括
    犯意，自九十二年九月二十三日八時四十分許回溯前二十四小時內之某時起（不
    含公權力拘束期間），至同年十二月十一日下午十二時止，分別在高雄縣大寮鄉
    ○○村○○路二九號及同縣鳳山市○○街三巷二號，以將海洛因粉末摻入香菸中
    吸食之方式施用及將安非他命晶體置於吸食器內，下用火燒烤再吸食其霧化氣體
    之方式，連續施用第一級毒品海洛因、第二級毒品安非他命多次，經警先後於九
    十二年九月二十二日下午四時十分許、同年十二月十一日十二時三十分許，分別
    在高雄縣大寮鄉○○村○○路二九號、鳳山市○○街三巷二號查獲，並於第一次
    查獲時扣得第一級毒品海洛因（淨重零點八三公克，包裝重零點三一公克），第
    二次查獲時扣得第一級毒品海洛因（淨重零點零三公克，空包裝重零點二九公克
    ）、第二級毒品安非他命（驗前毛重零點六公克，驗後毛重零點五公克）。
二、案經高雄縣警察局林園分局、鳳山分局分別報請台灣高雄地方法院檢察署檢察官
    偵查起訴。
    理  由
一、本件被告所犯為死刑、無期徒刑、最輕本刑為三年以上有期徒刑以外之罪，其於
    準備程序進行中，就被訴事實為有罪之陳述，經告知簡式審判程序之旨，並聽取
    當事人之意見後，本院認宜以獨任進行簡式審判程序，而裁定進行簡式審判程序
    審理，合先敘明。
二、右揭事實，業據被告乙○○於本院審理中自白不諱，且其二次為警查獲時所採取
    之尿液，經分別送請高雄縣政府衛生局檢驗結果，均呈甲基安非他命及嗎啡陽性
    反應，有該局九十二年九月三十日九二煙檢字第一七六四號、姓名代碼對照表、
    九十二年十二月十九日九二煙檢字第二一七九號、姓名代碼對照表各一紙附卷可
    稽。而扣案之白色粉末，經分別送請法務部調查局鑑定結果，認該送驗白粉均含
    第一級毒品海洛因成分（第一次查獲淨重零點八三公克，包裝重零點三一公克；
    第二次查獲淨重零點零三公克，包裝重零點二九公克），分別有該局九十二年十
    月十七日調科壹字第二二００一六一０五號、九十三年一月九日調科壹字第二二
    ００一六四七二號鑑定通知書各一紙存卷可參；又扣案之結晶體，經送高雄醫學
    大學附設中和紀念醫院鑑定結果，認該結晶體呈甲基安非他命陽性反應（驗前毛
    重零點六公克，驗後毛重零點五公克），有該院九十三年三月三十日編號九三０
    三之二三五號檢驗報告一紙存卷可參，是該扣案之白色粉末應係海洛因、扣案結
    晶體應係安非他命無訛。又海洛因施用入人體後水解還原成嗎啡，再循嗎啡之代
    謝方式排出體外，百分之八十以上於投與後二十四小時內自尿液排出，已據行政
    院衛生署藥物食品檢驗局（73）藥檢壹字第０三０二二一號、（80）藥檢壹字第
    ０七一二號函說明綦詳。甲基安非他命經口服投與後，約百分之七十於二十四小
    時內可自尿液中排出，而其尿液內含甲基安非他命成分之檢出，與投與甲基安非
    它命的量、個人體質、檢驗儀器之精密度有關，通常採尿化驗是否呈陽性反應，
    應以投與後二十四小時內所採者為宜，此亦有行政院衛生署藥物食品檢驗局（80
    ）藥檢醫字第四五二九號函可查，足徵被告前開曾連續施用第一級毒品海洛因及
    第二級毒品安非他命之自白核與事實相符。另被告前因施用毒品案件，經觀察、
    勒戒後，認無繼續施用毒品之傾向，業經高雄地方法院檢察署於九十一年十二月
    二十三日，以九十一年度毒偵緝字第六六四號不起訴處分確定，此有台灣高等法
    院被告全國前案紀錄表、台灣高雄地方法院檢察署刑案資料查註紀錄表各一紙附
    卷可按，其於前開觀察、勒戒執行完畢後，五年內再犯本件施用毒品罪，事證明
    確，被告上開犯行洵堪認定。
三、查毒品危害防制條例業於九十二年七月九日修正公布，且自九十三年一月九日施
    行，然就同條例第十條有關施用第一級及第二級毒品之罪名及法定刑度，則並無
    任何變更，亦即並無刑法第二條第二項有關行為後法律有變更，應無比較新舊法
    之問題，合先敘明。且被告係五年內再犯本件施用毒品罪，依新舊法第二十三條
    之規定，對於經強制戒治執行完畢釋放後，五年內再犯第十條之罪之處遇程序雖
    有不同，然新法對於五年內再犯第十條之罪者及舊法對於經強制戒治執行完畢後
    五年內再犯第十條之罪者，仍均由檢察官依法追訴其刑責結果並無不同，對於被
    告並無不利，自應予以論罪科刑。核被告所為，係犯毒品危害防制條例第十條第
    一項、第二項之施用第一級、第二級毒品罪。又其施用第一級、第二級毒品前後
    持有該毒品之低度行為，應分別被其施用之高度行為所吸收，均不另論罪。而被
    告先後多次施用海洛因及安非他命之犯行，時間緊接，方法相同，觸犯構成要件
    相同之罪，顯係基於概括犯意為之，為連續犯，依刑法第五十六條之規定，以一
    罪論。爰審酌被告前有施用毒品之不良素行，歷經觀察、勒戒及強制戒治程序後
    ，仍未能徹底戒絕毒品，且屢經查獲，隨即再犯，顯見意志不堅，且有失政府制
    定毒品危害防制條例之立法美意，本不宜寬貸，惟念其施用毒品乃自戕一己之身
    體健康，尚未害及他人，且犯後終知能坦承犯行等一切情狀，各量處如主文所示
    之刑，並定其應執行之刑。扣案之白粉、結晶體經送驗結果，認係海洛因、安非
    他命無訛，已如前述，爰依毒品危害防制條例第十八條第一項前段規定，宣告沒
    收銷毀之。至鑑驗耗損之第一級毒品海洛因及第二級毒品安非他命，既已滅失，
    自無庸宣告沒收銷毀，附此敘明。
據上論斷，應依刑事訴訟法第二百七十三條之一第一項、第二百九十九條第一項前段
，毒品危害防制條例第十條第一項、第二項、第十八條第一項前段，刑法第十一條、
第五十六條、第五十一條第五款、第九款，判決如主文。
本案經檢察官甲○○到庭執行職務。
中      華      民      國      九十三      年    四    月    二十九    日
                                  臺灣高雄地方法院刑事庭
                                      法  官  胡  宜  如
右正本證明與原本無異。
如不服本判決，應於判決送達後十日內，向本院提出上訴狀。
                                      書記官  蘇  溪  林
中      華      民      國      九十三      年    四    月    二十九    日
附錄法條：
毒品危害防制條例第十條
施用第一級毒品者，處六月以上五年以下有期徒刑。
施用第二級毒品者，處三年以下有期徒刑。
